臺灣高等法院民事裁定
109年度抗字第158號
抗  告  人  張吉松  
上列抗告人因與相對人官大級間確定訴訟費用額事件，對於中華
民國108年12月19日臺灣新北地方法院108年度事聲字第284號裁
定提起抗告，本院裁定如下：
    主  文                                              抗告駁回。
抗告費用由抗告人負擔。
    理  由
一、按訴訟費用，由敗訴之當事人負擔。法院未於訴訟費用之裁判確定其費用額者，第一審受訴法院於該裁判有執行力後，應依聲請以裁定確定之，及應於裁定送達之翌日起，加給按法定利率計算之利息，民事訴訟法第78條、第91條第1 項、第3 項分別定有明文可參。次按確定訴訟費用額之程序，僅在審究有求償權之一造當事人所開列之費用項目，及其提出支付費用之計算書等證據，是否屬於訴訟費用之範圍，以確定應負擔訴訟費用之他造當事人所應賠償其訴訟費用之數額。至訴訟費用究應由何人負擔，按何比例負擔，悉依命負擔訴訟費用之確定裁判主文定之，不容於確定訴訟費用額之程序中，更為不同之酌定（最高法院98年度台抗字第705 號裁定意旨參照）。                                   
二、查相對人主張：伊曾預納第一審裁判費新臺幣（下同）1萬9
    414元，訴請抗告人將附表所示不動產所有權移轉登記予伊
    ，經原法院以103年度訴字第1857號判決為伊勝訴，並命抗
    告人負擔第一審訴訟費用(下稱原法院判決)，抗告人不服提
    起上訴，經本院以104年度上字第1101號判決駁回其上訴(下
    稱本院判決)，並於105年4月6日確定等情，有原法院判決、
    本院判決、判決確定證明書、裁判費收據足憑（見司聲卷第
    13至25頁、事聲卷第15至22頁)，堪信為真，相對人自得依
    民事訴訟法第91條第1項、第3項規定，聲請確定訴訟費用額
    。則原法院司法事務官於108年11月25日以108年度司聲字第
    910號裁定，確定抗告人應給付相對人之訴訟費用額為1萬94
    14元，及自該裁定送達抗告人翌日起至清償日止，按年息5%
    計算之利息（下稱原處分），原法院於同年12月19日以原裁
    定駁回抗告人對原處分之異議，於法即無不合。
三、抗告意旨雖略以：不知訴訟費用金額如何計算係1萬9414元
    ，且伊非人頭，相對人既主張附表所示不動產係借伊名義登
    記，為何不立即請求返還登記云云，請求廢棄原裁定。惟查
    ，原處分確定之訴訟費用額1萬9414元，係相對人繳納之第
    一審裁判費，有裁判費收據足憑（見司聲卷第25頁）。至抗
    告人所抗辯其與相對人就附表所示不動產無借名關係云云，
    乃實體權利義務關係之爭執，與原確定判決命其負擔訴訟費
    用之主文無涉，不容據此於確定訴訟費用程序中，更為不同
    酌定。則抗告意旨執此指摘原裁定不當，聲明廢棄，為無理
    由，應予駁回。
四、據上論結，本件抗告為無理由，爰裁定如主文。
中    華    民    國    109   年    2     月    24    日
                  民事第三庭
                      審判長法  官  林玉珮
                            法  官  朱美璘
                            法  官  何君豪          
正本係照原本作成。
不得再抗告。
中    華    民    國    109   年    2     月    25    日

                            書記官  陳奕伃

附表：
土  地  標  示 土  地  坐  落   地號 地目 面    積   權利範圍  鄉鎮市區   段 小段   公頃 平方公尺   樹林區 〇〇段  250  建  113.67  5分之1 

建  物  標  示 建號 建物門牌   建物坐落    建物層次 建物面積（平方公尺） 附屬建物面積（平方公尺） 權利範圍   鄉鎮市區 街路 號數  段 小段  地號      934 樹林區 〇〇路 28巷16號4樓 〇〇段  250 四層 83.33 陽台：7.8 全部